# 商誉减值测试时资产组账面价值的确认

提问人：wangchun 时间：2019-11-07 06:30:16
请教陈老师，商誉价值测时资产组账面价值是合并层面的账面价值（存在购买日资产负债公允价值对子公司报表进行调整）还是单体报表的账面价值？？

回答人：chenyiwei
商誉减值测试是在合并报表层面进行的，因此资产组的账面价值也即是合并报表层面的账面价值，即：假设该资产组原先系通过非同一控制下合并取得，则以原购买日的公允价值为基础持续计算到资产负债表日的金额，包含商誉在内。